

Ingeniero de Sistemas con habilidades en trabajo en equipo, toma de decisiones, proactividad, creatividad, pensamiento crítico, escucha activa y colaboración para decisiones conjuntas.

Conocimientos en administración de redes, bases de datos, desarrollo y análisis de software. Experiencia en lenguajes de programación Java, PHP y Python, Herramientas tecnológicas Framework Laravel, StarUml, Bizagi, Testlink, Mantis, MySQL, Power BI.

#### **CONTACTO**

- 3052204702 3137385127
- Jamundí, Terranova
- danfgomez@hotmail.com
- www.linkedin.com/in/danielfelipe-gomez-munoz-

#### **REFERENCIAS**

- Juan Carlos Bermeo Coordinador Administrativo Teléfono: 3148870177
- Orlando Muñoz Trujillo Líder de Abastecimiento Teléfono:3053238054

# Daniel Felipe Gomez Muñoz

# Ingeniero de sistemas

#### **EXPERIENCIA PROFESIONAL**

# Analista De Sistemas | Unicatólica

AGO. 2022 - JUN. 2023

Jefe Inmediato: Rubén Darío Mora Portocarrero – 3155123362

- Sistematizar datos masivos de acuerdo con métodos de analítica y herramientas tecnológicas.
- Ampliar o modificar sistemas para mejorar el flujo de trabajo o que sirva paranuevos propósitos.
- Atender requerimientos de los clientes de acuerdo con procedimiento técnico ynormativa de procesos de negocios.
- Celebrar consultas con el personal de ingeniería para evaluar las interfaces entre los equipos y los programas informáticos.
- Desempeñar funciones afines.

**Logros:** Coordinar y vincular los sistemas informáticos de la organización para aumentar la compatibilidad e integrar datos de acuerdo con técnicas de visualización y metodologías de análisis.

Analista De Sistemas | Secretaría De Educación

AGO. 2023 - DIC. 2023

Jefe inmediato: Jesús Olarte – 3115894436

- Analizar, especificar y validar los requerimientos del cliente y/o usuarios.
- Obtener la aprobación de las definiciones de los requerimientos del cliente y/o
  veregios.
- Diseñar los planes de pruebas y casos de prueba de acuerdo con los requerimientos.
- Ejecutar los casos de prueba de acuerdo con el diseño.
- Reportar defectos encontrados en la ejecución de los casos de prueba.
- Verificar la corrección de los defectos reportados.
- Certificar los casos de prueba diseñados.

**Logros:** Certificar el correcto funcionamiento del sistema de acuerdo con los lineamientos y diseño de los requerimientos funcionales y no funcionales aprobados por el cliente.

## **FORMACIÓN**

Bachiller académico / Institución Alfredo bonilla Montaño

Feb 2012 – Nov 2018

Ingeniería de Sistemas / Unicatólica

Feb 2019 – Jun 2024

## **CURSOS/IDIOMAS**

Curso: Diseño y evaluación de sistemas interactivo laboratorio de usabilidad del programa de ingeniería de sistemas y computación

Institución: Universidad del Quindío

Año: 2022 Idioma: inglés Nivel: A2

Institución: Unicatólica

Daniel Felipe Gomes Muñoz

CC.1007745562